# 母子颠倒合并报表期初数处理

提问人：candy5972 时间：2022-09-29 15:35:58
请教陈版主。甲自然人100%持股A公司，A公司100%持股B公司。A未实缴出资，所以账面未确认长期股权投资、投资收益等。通过一系列重组操作，重组后甲自然人100%持股B公司，B公司100%持股A公司。重组前，A公司是母公司；重组后B公司是母公司。由于该交易为同一控制下企业合并，处理原则是假设合并后形成的投资和控制架构在最早期间期初即已存在并一直持续至今。由于A公司成立时间为 2019 年，B公司成立时间为 2020 年。B公司从 2020 年开始编制合并报表，从B公司作为合并主体来看，其 2020 年成立无期初数据。根据准则的处理原则来看，假设架构在最早期间期初已存在，是否理解为B公司从 2020 年开始编制合并报表的时候，期初数据仍然需要列报，且因为B公司无期初数据，所以列报的金额仅仅为A公司的数据？

回答人：chenyiwei
基本可以这样理解。
参考：http://kjs.mof.gov.cn/zt/kjzzss/ ... 0211102_3762826.htm